# 请教陈版暂估成本问题

提问人：安好 时间：2015-01-15 11:52:45
审计中遇到一个问题，以 9 月末为基准日进行股权转让之前的审计，有一大笔暂估成本，因为不是汇算清缴只是预缴所得税，对于这个情况，我在 9 月末出审计报告，需要将成本纳税调增吗，还是直接按预缴数确认，留待汇算清缴处理？谢谢

回答人：chenyiwei
如果预计年底前可以获得税前扣除所需的发票等凭证的，则中期期末可以不进行纳税调整。